【裁判字號】    97,上訴,3709
【裁判日期】    971226
【裁判案由】    毒品危害防制條例
【裁判全文】
臺灣高等法院刑事判決                97年度上訴字第3709號
上  訴  人
即  被  告  乙○○
選任辯護人  扶助律師陳衍任
上列上訴人因毒品危害防制條例案件，不服臺灣臺北地方法院97
年度訴字第750號，中華民國97年7月11日第一審判決（起訴案號
：臺灣臺北地方法院檢察署97年度偵字第5137號），提起上訴，
本院判決如下：
    主  文
上訴駁回。
    事  實
一、乙○○曾因施用毒品案件，經原審法院88年度毒聲字第335
    號裁定送觀察、勒戒，觀察、勒戒後因有繼續施用毒品之傾
    向，經原審法88年毒聲字第896號裁定送強制戒治，於民國
    88年7月16日出所，明知安非他命係毒品危害防制條例第2條
    第2項第2款所規定之第二級毒品，不得非法轉讓之，因其女
    兒之男友甲○○為其搬家，整夜勞累而精神不振，為使甲○○恢復體力，且甲○○不久即將入伍，慮及將不致接受尿液
    篩檢，竟基於無償轉讓第二級毒品甲基安非他命 (原判決載
    為安非他命，應更正之)之犯意，分別於96年4月16日下午10
    時許、17日下午8時許，在其位於臺北縣新店市○○路○段56
    1巷14號7樓之租屋處，提供其所有重量不詳之第二級毒品甲
    基安非他命，無償轉讓供予甲○○施用（甲○○所涉施用毒
    品部分，另由軍事法院審判）。嗣甲○○因施用毒品案件經
    軍事法院審判，而於審判中供出毒品來源，並經軍事法院函
    報，始獲悉上情。
二、案經臺北縣政府警察局新店分局報告臺灣臺北地方法院檢察
    署檢察官偵查起訴。
    理  由
一、本件被告乙○○對於檢察官起訴書證據清單所提人證、物證
    之證據能力均不加以爭執，而本院審核該等證據資料作成之
    情況，亦無不具證據能力之情形，則該等證據資料自有證據
    能力，合先敘明。
二、訊據上訴人即被告乙○○雖坦承甲○○為其女兒丁○○之男
    友，甲○○曾為其搬家等情，惟矢口否認有何公訴意旨所指
    之犯行，辯稱：伊自己因照顧病人心情不好，確有施用第二
    級毒品安非他命，但伊並未轉讓毒品與甲○○，甲○○與伊
    之朋友丙○○一起施用毒品時，伊並未在場，該毒品應係丙○○所提供，伊不知悉甲○○為何要陷害伊云云。被告選任
    辯護人為被告辯護稱：原審判決依據證人甲○○之證述，但
    甲○○證述前後不一致，毒品係丙○○的弟弟及丙○○交給
    甲○○的等語。按證人之供述前後不符或相互間有所歧異，
    究竟何者為可採，事實審法院非不可本於經驗法則或論理法
    則，斟酌其他情形，作合理之比較，定其取捨；若其基本事
    實之陳述與真實性無礙時，仍非不得予以採信，非謂一有不
    符或矛盾，即認其全部均為不可採信。從而供述之一部認為
    真實者，予以採取，自非證據法則所不許（最高法院97年度
    台上字第6162號判決意旨參照）。查證人甲○○於軍事檢察
    官偵查時供稱：安非他命是我女友母親無償提供我施用的等
    語（見偵查卷第12、13頁）；嗣於臺灣臺北地方法院檢察署
    檢察官偵查時具結證稱：（檢察官問：是不是被告提供安非
    他命給你施用？）是，（檢察官問：為何先前筆錄表示是乙○○友人提供給你？）是乙○○叫我來作證時要說是她友人
    給我的，乙○○知悉我今天要來開庭，我仍然和乙○○的女
    兒在交往，是乙○○主動提供，因為我幫乙○○的朋友搬家
    ，整夜沒睡，乙○○就拿給我，叫我試試看，可以提振精神
    ，而且乙○○還表示反正我要進去當兵，不會再驗尿等語（
    見偵查卷第25、26頁），其於偵查中供述前後連貫一致，並
    無違反經驗或論理法則，足認證人甲○○所施用之安非他命
    確係由被告所提供。甲○○雖於原審法院97年6月6日審理時
    翻異前詞，改稱：安非他命是從被告朋友手中取得，因他們
    當時在施用，所以我就自己拿來施用，這位朋友不是被告同
    居人，因為第一次開庭時很緊張，我以為那東西是女友母親
    的等語；又改稱：上次於地檢署開庭時，被告就告訴我說，
    本案毒品來源要拉她一個朋友給我的，不要說是被告給我的
    ，但事實上二次都是被告給我的等語（見原審法院卷97年6
    月6日審判筆錄），核與甲○○於偵查中證詞相符，堪予採
    信。證人丙○○於本院審理時具結證稱：被告是我的女朋友
    ，96年4月16日那天，我們在安泰路家裡有吸食毒品，吸食
    者還有我弟弟、阿猴、甲○○，我看到甲○○在吸食，我還
    罵他說，甲○○是要當兵的人怎麼怎麼可以吸毒，甲○○還
    回答我說沒關係；4月17日那天，我們幫我姐姐搬家，後來
    回到安泰路家裡，我就把吸食器拿到對面的空屋裡面吸，甲○○他們也跑到對面的空屋內吸食，是一個一個跑過去等語
    （見本院97年11月21日審判程序筆錄）。惟查，證人丙○○
    為被告之同居男友，所供與事實不符，且對重要案情陳稱：
    我沒看到誰拿出來吸的、記不清楚、不確定等語，顯係迴護
    被告之詞，自無足採。另就與甲○○同時施用毒品之人數部
    分，甲○○於軍事檢察署檢察官偵查時稱：我與女友丁○○
    之母親乙○○及其男友共三人，在其位於台北縣新店市○○
    路○段561巷14號7樓的租屋處施用安非他命等語；又於原審
    法院審理時改稱：當時被告家中有四人，我、被告與另二位
    被告朋友，那二位朋友都是男性，我之前都不認識，其中沒
    有被告同居男友等語（見原審法院97年6月6日審判筆錄）；
    再於本院審理時改稱：96年4月16日那次，毒品是被告男友
    丙○○的弟弟交給我的，4月17日那次，毒品是丙○○轉讓
    給我的（見本院97年9月12日審判程序筆錄），其於法院審
    理中供詞前後不一，顯見其於法院審理時係為迴護被告而多
    次翻異前詞，復無法自圓其說，自難據此為被告有利之認定
    。次查，證人甲○○為被告女兒丁○○之男友，此為被告所
    不爭執，證人丁○○於本院審理時具結證稱：其與甲○○交
    往六年，現仍交往當中，母親沒有反對我跟甲○○交往，我
    也沒有因為甲○○的事情跟母親吵架等語（見本院卷97年11
    月21日審判程序筆錄）；且證人甲○○於原審法院審理時稱
    ：認識被告四年多，四年多去過被告家十多次等語（見原審
    法院卷97年6月6日審判筆錄），又於本院審理時稱：現在跟
    丁○○仍有來往等語（見本院卷97年11月21日審判程序筆錄
    ），衡情證人甲○○為被告女兒丁○○之男友，且仍與丁○○交往中，應無設詞誣陷被告之可能。查被告於前述時間、
    地點二次無償轉讓毒品予甲○○之事實，業據證人甲○○於
    原審法院審理時結證屬實（原審法院卷第20-24頁），核與
    其在國防部南部地方軍事法院檢察署、臺灣臺北地方法院檢
    察署檢察官偵訊時供稱之情節相符（偵卷第11至13頁、第26
    頁）；而甲○○入伍服役後於96年4月19日接受尿液檢驗後
    ，確呈甲基安非他命陽性反應，亦有後備陸戰旅陸戰692梯
    暨陸軍2016梯濫用藥物尿液複驗結果人員名冊、三軍總醫院
    濫用藥物尿液檢驗報告在卷可證（偵卷第34至37頁）；又被
    告於97年4月1日經採尿送驗結果，確呈甲基安非他命陽性反
    應（未據起訴），亦有憲兵司令部刑事鑑識中心鑑定書在卷
    可佐（原審法院卷第10、11頁）。綜上所述，由證人甲○○
    之證稱、被告之尿液檢驗報告等證據，足證被告確有轉讓第
    二級毒品甲基安非他命二次與甲○○之犯行，被告所辯無非
    係卸責之詞，證人甲○○事後翻異前供，應係迴護被告之詞
    ，均不足採信。是本件事證明確，被告犯行堪以認定，應依
    法論科。
三、按甲基安非他命係毒品危害防制條例第2條第2項第2款所定
    之第二級毒品，不得非法轉讓、持有及施用。被告於前揭時
    、地無償提供其所有之甲基安非他命予甲○○，核其所為，
    均係違反毒品危害防制條例第8條第2項之轉讓第二級毒品罪
    。被告持有第二級毒品甲基安非他命之低度行為，應為轉讓
    之高度行為所吸收，不另論罪。被告所犯轉讓之二罪，雖罪
    名相同，惟犯意各別，應予分論併罰，起訴書記載被告轉讓
    者為安非他命，惟被告及證人甲○○經採尿送驗均呈甲基安
    非他命反應，是被告所轉讓者應係甲基安非他命，附此敘明
    。被告行為後，中華民國96年罪犯減刑條例業經於96年7月
    16日公布施行，被告所為合於減刑條例第2條第1項第3款之
    規定，應予減其宣告刑二分之一。
四、原審同此事實認定，依毒品危害防制條例第8條第2項，刑法
    第11條前段（原判決漏載「前段」）、第41條第1項前段、
    第2項（原判決漏載）、第51條第5款，中華民國96年罪犯減
    刑條例第2條第1項第3款、第7條、第9條（原判決漏載）、
    第10條第1項之規定，審酌：(一)被告係國中畢業之學歷，以
    從事護理照顧病人為業，智識程度並未低於一般人；(二)甲○○係被告女兒之男友，行為時為被告搬家，顯見二人關係密
    切；(三)被告本身已有施用毒品之素行，明知毒品煙癮危害之
    烈，僅因甲○○為其搬家而精神不振，即為提振其精神，而
    主動提供安非他命與從未施用過毒品之甲○○之犯罪動機、
    目的、手段與危害程度；(四)被告於偵訊及法院審理時均未能
    坦承犯行，且依證人甲○○之證稱，被告尚指示甲○○於作
    證時應將犯行推與當時不在場之姓名、年籍不詳之朋友，顯
    有誤導案情、毫無悔意之犯後態度等一切情狀，就被告二次
    轉讓毒品犯行，分別量處有期徒刑捌月，均減為有期徒刑肆
    月，並均諭知易科罰金之折算標準以新臺幣壹仟元折算一日
    ，並定應執行刑為有期徒刑陸月，諭知易科罰金之折算標準
    以新臺幣壹仟元折算一日。其認事用法，核無違誤 (原判決
    記載被告轉讓者為安非他命，與證據不符，應予更正)。被
    告上訴否認犯罪，核無理由，應該駁回。
據上論斷，應依刑事訴訟法第368條，判決如主文。
本案經檢察官楊秀蘭到庭執行職務。
中    華    民    國    97    年    12    月    26    日
                  刑事第十二庭  審判長法  官  蔡永昌
                                      法  官  蔡新毅
                                      法  官  陳榮和
以上正本證明與原本無異。
如不服本判決，應於收受送達後10日內向本院提出上訴書狀，其
未敘述上訴之理由者並得於提起上訴後10日內向本院補提理由書
（均須按他造當事人之人數附繕本）「切勿逕送上級法院」。
                                      書記官  林吟玲
中    華    民    國    97    年    12    月    26    日
附錄：本案論罪科刑法條全文
毒品危害防制條例第8條第2項
轉讓第二級毒品者，處六月以上五年以下有期徒刑，得併科新臺
幣七十萬元以下罰金。


司法院資訊處製作；財團法人民間司法改革基金會備份。
